【裁判字號】    99,訴,303
【裁判日期】    990512
【裁判案由】    違反毒品危害防制條例
【裁判全文】
臺灣臺南地方法院刑事判決               99年度訴字第303號
公  訴  人  臺灣臺南地方法院檢察署檢察官
被      告  甲○○
上列被告因違反毒品危害防制條例案件，經檢察官提起公訴（99
年度撤緩毒偵字第19號），被告就犯罪事實為有罪之陳述，本院
合議庭裁定由受命法官獨任進行簡式審判程序，判決如下：
    主  文
甲○○施用第一級毒品，累犯，處有期徒刑柒月；又施用第一級
毒品，累犯，處有期徒刑柒月；又施用第一級毒品，累犯，處有
期徒刑柒月，扣案之海洛因壹小包（驗後淨重零點零參捌公克）
沒收並銷燬之；又施用第一級毒品，累犯，處有期徒刑柒月，扣
案之海洛因壹小包（驗後淨重零點零陸捌公克）沒收並銷燬之。
應執行有期徒刑壹年拾月，扣案之海洛因貳小包（驗後淨重合計
零點壹零陸公克）沒收並銷燬之。
    事  實
一、甲○○於民國95年間曾因施用毒品案件，經本院以95年度毒
    聲字第360號裁定送觀察、勒戒後，認無繼續施用毒品之傾
    向，經臺灣臺南地方法院檢察署檢察官於95年8月8日，以95
    年度毒偵字第949號為不起訴處分確定。復因竊盜案件，經
    本院以95年度簡字第992號判決判處有期徒刑4月確定，甫於
    95年12月7日執行完畢，猶不知悔改。甲○○竟於前開觀察
    勒戒執行完畢釋放後5年內，復基於施用第一級毒品海洛因
    之犯意，分別於97年4月30日下午2時50分回溯26小時內之
    某時；於97年5月20日下午1時30分回溯26小時內之某時；
    於98年5月29日下午4時25分採尿前回溯26小時內某時；
    於98年6月1日下午2時45分採尿前回溯26小時內某時，以注
    射針筒注射之方式，分別在臺南市○○路○○道路旁、臺南
    縣安定鄉蘇林村蘇厝74號之5等處，分別施用第一級毒品海
    洛因各1次。嗣分別於97年4月30日，甲○○至臺灣臺南地
    方法院檢察署觀護人室報到接受採尿送驗檢結果呈嗎啡陽性
    反應；於97年5月20日在臺南縣警察局善化分局經甲○○
    其同意採尿送驗，結果呈嗎啡陽性反應；98年5月29日下
    午3時10分許，在臺南市○○路○段470號前為警查獲，當場
    扣得第一級毒品海洛因1小包（驗後淨重0.038公克），經採
    尿送驗結果呈嗎啡陽性反應；於98年6月1日下午1時38分
    許，為警在臺南市○區○○路1段350號前查獲，並扣得第一
    級毒品海洛因1小包（驗後淨重0.068公克），經採尿送驗結
    果呈嗎啡陽性反應。
二、案經臺南縣警察局善化分局、臺南市警察局第六分局及臺灣
    臺南地方法院檢察署觀護人室報請臺灣臺南地方法院檢察署
    檢察官偵查起訴。
    理  由
一、本件係經被告甲○○於準備程序當庭表示認罪，而經本院合
    議庭裁定由受命法官獨任以簡式審判程序審理，則依據刑事
    訴訟法第273條之2、同法第159條第2項之規定，不適用傳聞
    法則有關限制證據能力之相關規定，合先敘明。
二、上揭犯罪事實，業據被告於本院審理中坦承不諱，並有其所
    有之第一級毒品海洛因2小包扣案可資佐證（1包驗後淨重0.
    038公克；另1包驗後淨重0.068公克，合計驗後淨重0.106公
    克）及毒品初步檢驗報告書2紙、高雄市立凱旋醫院濫用藥
    物成品檢驗鑑定書2紙（98年7月8日高市凱醫驗字第10569號
    、98年7月1日高市凱醫驗字第10460號）附卷可憑。又被告
    於警詢時及至臺灣臺南地方法院檢察署觀護人室報到時所採
    之尿液經送驗結果，均有嗎啡陽性反應，亦有長榮大學98年
    6月9日、98年6月16日出具之尿液檢驗確認報告各1份及臺灣
    檢驗科技股份有限公司97年5月13日、正修科技大學超微量
    研究科技中心97年6月3日出具之尿液檢驗確認報告各1份附
    卷可稽。事證明確，被告犯行洵堪認定。
三、核被告甲○○4次施用第一級毒品海洛因之行為，均係犯毒
    品危害防制條例第10條第1項之施用第一級毒品罪。被告持
    有毒品之低度行為已為施用之高度行為吸收，不另論罪。
    又被告有上開事實欄所載之有期徒刑前科，並於95年12月7
    日執行完畢之事實，有刑案資料查註紀錄表及臺灣高等法院
    被告全國前案紀錄表在卷可稽。其於執行完畢後，5年以內
    故意再犯本件有期徒刑以上本罪，均為累犯，均應依刑法第
    47條第1項之規定，加重其刑。審酌被告施用毒品在性質上
    乃屬對於其自己身心健審酌施用毒品在性質上乃屬對於其自
    己身心健康之自我戕害之行為，辜負父母、師長之教誨及社
    會期待每一個國民均屬身心健康之人，能帶給社會正面意義
    而非負面造成社會之負擔，被告無視於此，不知深切反省，
    並審酌被告之智識教育程度為國中畢業、生活經濟狀況不佳
    及被告事後坦承犯行、態度尚佳等一切情狀，爰分別量處如
    主文所示之刑，並定其應執行刑為有期徒刑1年10月，以示
    懲儆。又扣案之第一級毒品海洛因2小包（1包驗後淨重0.03
    8公克；另1包驗後淨重0.068公克，合計驗後淨重0.106公克
    ），依毒品危害防制條例第18條第1項前段規定，應宣告沒
    收並銷燬之。又被告施用第一級毒品海洛因之射針筒並未扣
    案，且為其用完後丟棄滅失，為免執行困難，爰不為沒收之
    諭知。
據上論斷，應依刑事訴訟法第273條之1第1項、第299條第1項前
段，毒品危害防制條例第10條第1項、第18條第1項前段，刑法第
11條前段、第47條第1項、第51條第5款，判決如主文。
本案經檢察官乙○○到庭執行職務
中    華    民    國    99    年    5    月    12     日
                  刑事第一庭    法  官  林勝利
以上正本證明與原本無異。
如不服本判決應於收受本判後10日內向本院提出上訴書狀，並應
敘述具體理由。如未敘述上訴理由者，應於上訴期間屆滿後20日
內向本院補提理由書狀（均須按他造當事人之人數附繕本）「切
勿逕送上級法院」。
                                書記官  曾國華
中    華    民    國    99    年    5    月    12     日
附錄本案論罪科刑法條全文：
毒品危害防制條例第10條：
施用第一級毒品者，處6月以上5年以下有期徒刑。
施用第二級毒品者，處3年以下有期徒刑。

司法院資訊處製作；財團法人民間司法改革基金會備份。
